【裁判字號】    98,易,101
【裁判日期】    980421
【裁判案由】    竊盜
【裁判全文】
臺灣嘉義地方法院刑事判決              98年度易字第28號
                                      98年度易字第101號
公  訴  人  臺灣嘉義地方法院檢察署檢察官
被      告  甲○○
選任辯護人  林德昇律師
            謝耿銘律師
上列被告因竊盜案件，經檢察官提起公訴（97年度偵字第8041號
及追加起訴（98年度蒞字第192號），被告於本院行準備程序時
就犯罪事實為有罪之陳述，經本院裁定適用簡式審判程序，判決
如下：
    主    文
甲○○竊盜，處有期徒刑貳月，如易科罰金，以新台幣壹仟元折
算壹日；又竊盜，處有期徒刑參月，如易科罰金，以新台幣壹仟
元折算壹日。應執行有期徒刑肆月，如易科罰金，以新台幣壹仟
元折算壹日。緩刑參年。
    事   實
一、甲○○前係址設嘉義市○區○○路424號「東東遊藝場」之
    中班主任，竟意圖為自己不法之所有，利用該店長乙○○於
    因涉案遭本署檢察官羈押之際：（一）於民國97年7月8日23
    時許下班後，先將辦公室之監視器電源切斷以逃避追查後，
    再至辦公室內竊取乙○○在該辦公室之抽屜內所置放之新台
    幣（下同）18萬元得手。（二）嗣後於同日另基於不法所有
    之意圖與教唆他人犯罪之故意，除以行動電話分別向戴哲加
    、胡秀卿稱：「我們已經領不到薪水，我們到公司搬東西來
    抵，如果有人問，就說是幫公司保管」等語，致戴哲加、胡
    秀卿依其教唆，隨即到相同處所，分別竊得遊藝場所有之阿
    華田飲品、茶包及計算機等物得手後留供己用（戴哲加、胡
    秀卿所涉竊盜罪嫌，業經檢察官另為職權不起訴處分）外，
    自己亦再進入上揭遊藝場辦公室內，竊取監視器系統使用之
    電腦1組、印表機1台、液晶電視1台、DVD放映機1臺及音響
    擴大機1台，並以自用小貨車將上開竊得物品搬回自己之處
    所。嗣乙○○經交保後返回公司發現遭竊訴警偵辦，始查知
    上情。
二、案經乙○○訴由嘉義市政府警察局第一分局報告臺灣嘉義地
    方法院檢察署檢察官偵查起訴。
    理    由
一、本件係經被告甲○○於本院準備程序時當庭表示認罪，而以
    簡式審判程序審理，此有本院98年4月7日準備程序筆錄及同
    日審判筆錄各一份附卷足憑，則依據刑事訴訟法第273條之
    2、同法第159條第2項之規定，不適用傳聞法則有關限制證
    據能力之相關規定，合先敘明。
二、上揭事實，業據被告甲○○於本院準備程序及審理時坦承不
    諱，核與被害人乙○○於警詢及偵查時指述情節相符，復有
    證人胡秀卿於偵查中之證述，證人江俊諺、劉家鳳、胡秀卿
    、戴哲加於警詢中之證述之為憑，另有現場照片10張附卷可
    稽。綜上事證，被告自白確與事實相符，要屬無疑；本案事
    證明確，被告犯行，應堪認定。
三、核被告如犯罪事實欄（一）、（二）所為，各係犯刑法第32
    0條第1項普通竊盜罪。又教唆他人犯罪後，又進而實施犯罪
    行為者，其教唆行為已為實施行為所吸收，應以實施正犯論
    ，最高法院22年上字第681號著有判例可循，被告如犯罪事
    實欄（二）之行為，係教唆胡秀卿、戴哲加2人犯竊盜行為
    後，又進而自己實施竊盜行為者，其教唆竊盜行為已為竊盜
    實施行為所吸收，應論以一竊盜實施正犯論，不再另論教唆
    竊盜罪，檢察官起訴意旨認被告另構成教唆竊盜罪，容有誤
    解。而被告所犯上開二竊盜罪間，犯意各別，被害法益不同
    ，應分論併罰。爰審酌被告因害怕公司無法給付伊上個月薪
    資進而起貪念之犯罪動機，徒手竊取財物之犯罪手段，所竊
    得物品之價值，犯後坦承犯行，已將竊得物品返還遊藝場之
    良好犯後態度，依其陳述，高職畢業之智識程度，目前在當
    水電工、日薪約800元至1000元、未婚、父母還健在、另有1
    個弟弟之生活狀況等一切情狀，各量處如主文所示之刑，並
    定其應執行刑及諭知易科罰金之標準，以示懲儆。
四、末查，被告前未曾因故意犯罪受有期徒刑以上刑之宣告，有
    臺灣高等法院被告前案紀錄表、臺灣嘉義地方法院檢察署刑
    案資料查註紀錄表各一份附卷可參，其因一時失慮，致觸犯
    刑典，犯罪後於本院審理時坦承犯行，已返還所竊得物品，
    ，且與被害人乙○○達成和解賠償20萬元，有和解書1份在
    卷可考，被害人乙○○亦當庭表示原諒被告，並請求本院從
    輕量刑（見本院98年2月11日審判筆錄），本院審酌上情，
    認被告經此偵審教訓，應知警惕，當無再犯之虞，其所受宣
    告之刑，以暫不執行為適當，併予宣告緩刑3年，以啟自新
    。
據上論斷，應依刑事訴訟法第273條之1第1項、第299條第1項前
段，刑法第320條第1項、第41條第1項前段、第51條第5款、第74
條第1項第1款，刑法施行法第1條之1第1項、第2項前段，判決如
主文。
本案經檢察官楊騏嘉到庭執行職務。
中    華    民    國    98    年    4     月    21    日
                  刑事第一庭    法  官  黃明展
以上正本證明與原本無異。
如不服本判決應於收受判決後10日內向本院提出上訴書狀，並應
敘述具體理由；其未敘述上訴理由者，應於上訴期間屆滿後20日
內向本院補提理由書（均須按他造當事人之人數附繕本）「切勿
逕送上級法院」。告訴人或被害人如對於本判決不服者，應具備
理由請求檢察官上訴，其上訴期間之計算係以檢察官收受判決正
本之日期為準。
中    華    民    國    98    年    4     月    21    日
                                書記官  張菀純
附錄論罪法條全文：
中華民國刑法第320條
（普通竊盜罪、竊佔罪）
意圖為自己或第三人不法之所有，而竊取他人之動產者，為竊盜
罪，處5年以下有期徒刑、拘役或5百元以下罰金。
意圖為自己或第三人不法之利益，而竊佔他人之不動產者，依前
項之規定處斷。
前二項之未遂犯罰之。


司法院資訊處製作；財團法人民間司法改革基金會備份。
